臺灣高等法院民事裁定　　　　　　　　 100年度抗字第1493號
抗　告　人　詹秀嬌
代　理　人　朱國華
相　對　人　新安東京海上產物保險股份有限公司
法定代理人　黃文成
相　對　人　林晏渝即歐斯達複合.
上列抗告人與相對人間給付保險金等事件,抗告人對於臺灣臺北
地方法院中華民國100年7月28日100年保險上字第31號所為裁定
提起抗告,本院裁定如下：
    主      文
原裁定廢棄。
    理      由
一、抗告意旨略以：其於先後所提之訴訟，雖均提及本於侵權行
    為法律關係，惟抗告人於 99年度保險字第115號案件，係請
    求相對人2人賠償房屋燒燬部分之損害1,264,237元及其遲延
    利息，而於本案之 100年度保險字第31號案件中，則係請求
    相對人2人賠償房屋以外之屋內財物遭燒燬部分之損害2,424
    ,480元及其遲延利息，二者訴訟標的及其內容並不相同，自
    非屬同一事件，原審不察，遽認抗告人於本案中關於侵權行
    為法律關係之主張違反民事訴訟法第 253條規定，自有違誤
    。為此，爰提起抗告，請廢棄原裁定等語。
二、按當事人就已起訴之事件，於訴訟繫屬中更行起訴，固為民
    事訴訟法第 253條規定所不許，惟該條所禁止之重訴，自指
    同一事件而言。所謂同一事件，必同一當事人，就同一法律
    關係，為相同、相反或可以代用之聲明請求，若此三者有一
    不同，即不得謂為同一事件，而受重訴之禁止，最高法院86
    年度台上字第3088號裁判、73年度台抗字第 518號裁判意旨
    可資參照，合先敘明。
三、經查：
（一）相對人林晏渝前於民國96年 1月30日向相對人新安東京海
      上產物保險股份有限公司（下稱新安東京公司）投保公共
      責任意外保險，保險期間自95年11月3日至96年11月3日止
      ，保單號碼：17000字第00095PL001085號（下稱系爭保約
      ）。嗣訴外人即受僱於相對人林晏渝之廚師黃欣原於95年
      12月17日凌晨 2點30分左右，在歐斯達餐飲店內廚房使用
      瓦斯爐油炸食物，原應確實將瓦斯爐火關閉，且依當時情
      形並無不能注意情形，竟疏未注意，未將瓦斯爐火關閉即
      逕行離開廚房，至店門前觀看他人吵架，以致引燃上方排
      油煙機管內之殘油，隨即火燒廚房天花板，致抗告人所居
      住之花蓮縣花蓮市○○路81號房屋燒燬，並迅速漫延燒燬
      隔鄰抗告人所有之花蓮縣花蓮市○○路 427、429、431、
      433、435號等房屋及屋內裝潢設備（下稱系爭火災）。嗣
      抗告人於 96年間，認其因系爭火災，致受有前開6棟房屋
      燒燬之損失新臺幣（下同） 5,383,500元、屋內裝潢設備
      損失3,220,400元、非財產上損害2,000,000元及燒燬房屋
      租金 100,000元，而依侵權行為法律關請向臺灣花蓮地方
      法院對黃欣原起訴請求給付10,703,900元，經該院於98年
      4月30日以96年度重訴字第45號判決認前揭6棟遭燒燬之房
      屋係抗告人按應有部分 1/5比例與其他人所共有，就該前
      開 6棟房屋因系爭火災而燒燬，確受有1,127,943元（ 即
      5,383,500÷5＝1,127,943元 ）之損害，黃欣原應賠償就
      此部分損害，並自96年11月30日起按週年利率百分之 5計
      算之遲延利息外，駁回抗告人其餘之請求後，黃欣原不服
      提起上訴結果，經臺灣高等法院花蓮分院於99年1月8日以
      98年度上易字第41號判決駁回黃欣原上訴確定在案等情，
      此有上開判決影本附於臺灣花蓮地方法院99年度保險字第
      5號案卷可稽（見該案卷第9頁至13頁）。
（二）抗告人另於99年 4月27日以相對人林晏渝為訴外人黃欣原
      之雇主，應依民法第184條、第188條規定對黃欣原之侵權
      行為負損害賠償之責，而相對人新安東京公司投則係相對
      人林晏渝因系爭火災所生損害賠償責任之責任保險保險人
      ，亦應就抗告人之損害負擔賠償之責。前揭確定判決業已
      認定系爭火災燒燬前開 6棟房屋，致其受有房屋遭毀損之
      損害達 1,127,943元，經加計至支付命令聲請時止之遲延
      利息後，相對人 2人應依侵權行為法律關係連帶給付抗告
      人 1,264,237元，及自該支付命令聲請狀送達翌日起至清
      償日止，按週年利率百分之 5計算之利息為由，向臺灣花
      蓮地方法院聲請核發支付命令，經該院准予核發後，相對
      人2人提出異議結果，該院於99年8月19日以99年度保險字
      第5號裁定移轉原審，經原審以99年度保險字第115號給付
      保險金受理在案；又抗告人復於99年12月16日以相對人林
      晏渝為訴外人黃欣原之雇主，應依民法第184條、第188條
      規定對黃欣原之侵權行為負損害賠償之責，而相對人新安
      東京公司投則係相對人林晏渝因系爭火災所生損害賠償責
      任之責任保險保險人，亦應就抗告人之損害負擔賠償之責
      。而其所有之房屋及屋內財物因系爭火災之發生，總計受
      有3,220,400元之損害，於扣除建物燒燬損失1,200,000元
      後，尚有 2,020,400元，經加計至支付命令聲請時止之遲
      延利息後，相對人 2人應依侵權行為法律關係、保險契約
      法律關係連帶給付抗告人 2,424,480元，及自該支付命令
      聲請狀送達翌日起至清償日止，按週年利率百分之 5計算
      之利息為由，向原審聲請核發支付命令，經原審准予核發
      後，相對人2人提出異議結果，經原審以100年度保險字第
      31號給付保險金受理在案等情，業據本院依職權調閱上開
      案卷後審認屬實，而核諸上開抗告人先後提起之訴訟，關
      於侵權行為法律關係部分，當事人、及訴訟標的所由之基
      礎事實等項固均相同，惟抗告人於 99年度保險字第115號
      案件係請求相對人2人賠償房屋燒燬部分之損害1,264,237
      元及其遲延利息，而於 100年度保險字第31號案件則係請
      求相對人 2人賠償房屋以外之屋內財物遭燒燬部分之損害
       2,424,480元及其遲延利息，二者訴訟標的及其內容顯非
      同一，揆諸首開說明，抗告人於100年度保險字第 31號案
      件內關於侵權行為法律關係之主張部分，並無違反民事訴
      訟法第 253條同一事件重複起訴禁止原則，是以抗告人此
      部分訴訟之提起，自屬適法。
四、綜上所述，抗告人於100年度保險字第 31號案件內關於侵權
    行為法律關係之主張，應為合法。原裁定誤為同一事件而裁
    定駁回抗告人此部分之訴，容有未洽，抗告意旨指摘原裁定
    不當，聲明廢棄，為有理由，應予廢棄。
中    華    民    國   100    年    11    月    8     日
                  民事第十七庭
                      審判長法  官  藍文祥
                            法  官  楊絮雲
                            法  官  石有為
正本係照原本作成。
本裁定除以適用法規顯有錯誤為理由外，不得再抗告。如提起再
抗告，應於收受後10日內委任律師為代理人向本院提出再抗告狀
。並繳納再抗告費新台幣１千元。
中    華    民    國   100    年    11    月    9     日
                            書記官  張永中